Minutes et répertoires du notaire Jean LE CAT, 29 septembre 1640 - octobre 1663 (étude XIV)
Archives nationales
- Minutes de Jean LE CAT, 1640 - 1663; MC/ET/XIV/55 - MC/ET/XIV/88
  - Minutes. 1650, juillet - 1650, décembre, juillet 1650 - décembre 1650; MC/ET/XIV/68; Document détérioré.
    - Indemnité par Vincent Hotman, seigneur de Fontenay, conseiller du roi en son Grand Conseil, demeurant à Paris, rue Saint-Martin, paroisse Saint-Josse, à Jules César Faure, chevalier, seigneur de Champ-sur-Marne, conseiller du roi en son conseil, président au Parlement de Metz, demeurant à Paris, rue du Plâtre, paroisse Saint-Jean-en-Grève., 16 décembre 1650; MC/ET/XIV/68
      indemnité; Saint-Martin (rue); Saint-Josse (paroisse); Plâtre (rue du); Hotman, Vincent; Faure, Jules César
    - Désistement par Charles Turpin, conseiller et aumônier du duc d'Orléans, abbé commandataire de l'abbaye Notre-Dame-de-Persergue, ordre de Cîteaux, demeurant à Paris, rue Sainte-Avoye, paroisse Saint-Nicolas-des-Champs, et François Cagué du Chesnet, demeurant ordinairement en la ville de Mamers, pays du Maine, étant de présent à Paris, logé rue et paroisse Saint-Séverin en la maison du moine Gillette., 16 décembre 1650; MC/ET/XIV/68
      renonciation; Sainte-Avoie (rue); Mamers (Sarthe); Saint-Séverin (rue); Turpin, Charles; Cagué du Chesnet, François; Gillette (M.); abbé
    - Vente de rente par Antoine Sauvage, fils unique et seul héritier de feu maître Sauvage, procureur au Châtelet de Paris, et Marguerite Gossant, son épouse, à Louis Regier, bourgeois de Paris, demeurant à Paris, rue du Temple, paroisse Saint-Nicolas-des-Champs., 17 décembre 1650; MC/ET/XIV/68
      acte de vente; Temple (rue du); Sauvage, Antoine; Gossant, Marguerite; Regier, Louis; procureur de justice (Ancien Régime)
    - Obligation par Claude Polge, conseiller et secrétaire de la reine, demeurant à Paris, rue du Temple, paroisse Saint-Nicolas-des-Champs, au profit de Louis Regier, bourgeois de Paris, demeurant à Paris, rue du Temple, paroisse Saint-Nicolas-des-Champs., 17 décembre 1650; MC/ET/XIV/68
      obligation; Temple (rue du); Polge, Claude; Regier, Louis
    - Désistement par Jacques de Chaulves, seigneur de Longcorut, conseiller ordinaire du roi en son conseil d'Etat et direction de ses finances, demeurant à Paris, rue Sainte-Avoye, et Christophe de Val, avocat en la cour et lieutenant du bailliage et duché de Chevreuse, étant de présent à Paris logé rue aux Ours en la maison où est pour enseigne la louve., 17 décembre 1650; MC/ET/XIV/68
      renonciation; Sainte-Avoie (rue); Chevreuse (Yvelines); Chaulves, Jacques de; Val, Christophe de
    - Remise et quittance par Etiennette Septier, veuve de Jean Gaultrot, gagne-denier, demeurant à Paris, rue Pastourelle, paroisse Saint-Nicolas-des-Champs, et Jean Gaultrot, compagnon tailleur de pierre, demeurant à Paris, rue de Gesvres, paroisse Saint-Jacques-de-la-Boucherie, d'une part, à Alexandre Goullet, compagnon charpentier, demeurant à Paris, rue Neuve-Saint-Claude, paroisse Saint-Gervais, d'autre part., 21 décembre 1650; MC/ET/XIV/68
      Gesvres (rue de); Septier, Etiennette; Gaultrot, Jean; Goullet, Alexandre; tailleur de pierre; charpentier
    - Quittance par Louis Séguier, chevalier, baron de Saint-Basson, seigneur des Ruaux et de Saint-Savinien, conseiller du roi, gentilhomme ordinaire de la chambre, garde de la prévôté de Paris, demeurant à Paris, rue de Touraine, paroisse Saint-Jean-en-Grève, d'une part, à Jean Rouillé, conseiller du roi en sa Cour des Aides à Paris, Philippe Rouillé, conseiller du roi, auditeur en sa Chambre des Comptes à Paris, Jacques Rouillé, conseiller du roi et maître ordinaire en son hôtel et en sa Chambre des Comptes à Paris, et Pierre Rouillé, conseiller du roi au Châtelet de Paris, d'autre part., 22 décembre 1650; MC/ET/XIV/68
      quittance; Touraine (rue de); Séguier, Louis; Rouillé, Jean; Rouillé, Jacques; Rouillé, Pierre; officier de la Chambre du roi (Ancien Régime); auditeur de justice; comptable; magistrat; comptable
    - Déclaration par François Ferré, marchand de chevaux, demeurant en la paroisse d'Oreleau, juridiction de Lyons en Normandie, étant de présent à Paris logé rue Tireboudin en la maison où est pour enseigne le cheval rouge, paroisse Saint-Sauveur, au profit de Nicolas Mailly., 23 décembre 1650; MC/ET/XIV/68
      déclaration; Tireboudin (rue); Ferré, François; Mailly, Nicolas; commerçant
    - Déclaration par Nicolas Mailly, demeurant à Paris, rue des Vieilles Haudriettes, paroisse Saint-Nicolas-des-Champs, au profit de Jacques Mullot., 23 décembre 1650; MC/ET/XIV/68
      déclaration; Haudriettes (rue des); Mailly, Nicolas; Mullot, Jacques
    - Mariage entre Ysaut de Meigues, serrurier, demeurant à Paris, rue du Temple, paroisse Saint-Nicolas-des-Champs, et Suzanne Sabyne, demeurant à Paris, rue du Cheval, paroisse Saint-Landry, fille de feu Jean Sabyne, laboureur au village de Taquinty en Normandie près Falaise, et de Isabeau Filliole, sa veuve., 27 décembre 1650; MC/ET/XIV/68
      contrat de mariage; Temple (rue du); Meigues, Ysaut de; Sabyne, Suzanne; Sabyne, Jean; Filliole, Isabeau; agriculteur
    - Déclaration par Nicolas Leroyer, écuyer, conseiller du roi, demeurant à Paris, rue Michel-le-Comte, paroisse Saint-Nicolas-des-Champs, au profit de Marie Barthélemy, veuve de François Lehardy, chevalier, seigneur du Fay La Trousse, conseiller du roi en ses conseils, maréchal des camps et armées du roi, gouverneur de la ville de Roye en Catalogne., 28 décembre 1650; MC/ET/XIV/68
      déclaration; Michel-Le-Comte (rue); Leroyer, Nicolas; Barthélemy, Marie; Lehardy, François; officier général
  - Minutes. 1651, janvier - 1651, juin, janvier 1651 - juin 1651; MC/ET/XIV/69; Document détérioré.
    - Renonciation par Anna Labbé à la communauté d'avec feu Antoine de Lonvilliers, son mari, 1er février 1651; MC/ET/XIV/69
      Date de création de la notice: 2005
      renonciation; Labbé, Anne; Lonvilliers, Antoine de
  - Minutes. 1651, juillet - 1651, décembre, juillet 1651 - décembre 1651; MC/ET/XIV/70; Document détérioré.
    - Compromis entre Anne Labbé et la famille de Lonvilliers, 3 août 1651; MC/ET/XIV/70
      accord; Labbé, Anne; Lonvilliers (famille de)
    - Contrat de mariage entre François Le Roy et Antoinette Haincque, 14 août 1651; MC/ET/XIV/70
      contrat de mariage; Haincque, Antoinette; Le Roy, François
  - Minutes. 1652, janvier - 1652, juin, janvier 1652 - juin 1652; MC/ET/XIV/71/A; Document détérioré.
    ET/XIV/71
    - Accord entre Anne Labbé et la famille de Lonvilliers, 17 avril 1652; MC/ET/XIV/71/A
  - Minutes. 1652, juillet - 1652, décembre, juillet 1652 - décembre 1652; MC/ET/XIV/71/B; Document détérioré.
    ET/XIV/71 bis
  - Minutes. 1653, janvier - 1653, août, janvier 1653 - août 1653; MC/ET/XIV/72; Document détérioré.
    - MANSARD (Pierre) § Vente à .., 14 décembre 1651; MC/ET/XIV/72
      Artisans XVIIe, par M. Jurgens, M.A. Fleury, R. Gourmelon et le personnel du Minutier central, 1954-1996 (fichier papier entièrement dématérialisé; voir contexte dans le Plan d’orientation général - Notaires de Paris, guides thématiques du Minutier).
      acte de vente; Mansard, Pierre
  - Minutes. 1653, septembre - 1653, décembre, septembre 1653 - décembre 1653; MC/ET/XIV/73
    - Transport par Françoise Le Hardy, veuve d'Agésilas-Antoine de Grossoles, marquis de Flamarens, demeurant rue Michel-Le-Comte, à Madeleine de Souvré, de 3 mois de droit au bail de l'hôtel de Langres, sis rue de Grenelle, où elle demeure, moyennant 400 livres., 16 juillet 1652; MC/ET/XIV/73
      Documents du Minutier central concernant l'histoire littéraire (1650-1700) [2295 actes], par Madeleine Jurgens et Marie-Antoinette Fleury, Paris, Presses universitaires de France, 1960, p. 406 (instrument de recherche imprimé dématérialisé dont la version intégrale est accessible en ligne par la rubrique 'Autres instruments de recherche', voir contexte dans le Plan d’orientation général - Notaires de Paris, guides thématiques du Minutier).
      Date de révision: 2009-2011
      Documents du Minutier central concernant l'histoire littéraire (1650-1700), par Madeleine Jurgens et Marie-Antoinette Fleury. Presses universitaires de France, 1960, XXIII-511 p.
      cession; Michel-Le-Comte (rue); Grenelle (rue de); Sablé, Madeleine de Souvré (1598-1678, marquise de); Le Hardy, Françoise; Grossoles, Agésilas Antoine de (16..-1652)
  - Minutes. 1654, janvier - 1654, juin, janvier 1654 - juin 1654; MC/ET/XIV/74/A
    ET/XIV/74
    - Bail à loyer, pour 3 ans, par Jacques Merault, conseiller du Roi et trésorier général de France au bureau des Finances de Soissons, demeurant rue Saint-Claude, à Paul Scarron, écuyer, sieur de La Rivière et des Fougerais, et à Françoise d'Aubigné, son épouse, demeurant rue des Douze-Portes, d'un corps d'hôtel, dépendant d'une maison appartenant au sieur Merault, rue Neuve-Saint-Louis, consistant en cave, cuisine, écurie, petite cour, puits, chambres, garde-robes et autres dépendances, moyennant la somme de 350 livres par an., 27 février 1654; MC/ET/XIV/74/A
      Documents du Minutier central concernant l'histoire littéraire (1650-1700) [2295 actes], par Madeleine Jurgens et Marie-Antoinette Fleury, Paris, Presses universitaires de France, 1960, p. 399 (instrument de recherche imprimé dématérialisé dont la version intégrale est accessible en ligne par la rubrique 'Autres instruments de recherche', voir contexte dans le Plan d’orientation général - Notaires de Paris, guides thématiques du Minutier).
      bail; Soissons (Aisne); Saint-Claude (rue); Douze-Portes (rue des); Neuve-Saint-Louis (rue); Scarron, Paul (1610-1660); Merault, Jacques; Maintenon, Françoise d'Aubigné (1635-1719, marquise de); trésorier de France (Ancien Régime)
    - Cession par Armand-Jean Le Bouthillier de Rancé à Gilbert-Antoine, comte d'Albon, seigneur de Sugny, demeurant rue de Paradis, de 2 083 livres 7 sols 8 deniers, à lui dus par Charles de Bourdeilles, comte de Matha, en échange de quelques équipages de chevaux fournis par le comte de Matha., 24 avril 1654; MC/ET/XIV/74/A
      Documents du Minutier central concernant l'histoire littéraire (1650-1700) [2295 actes], par Madeleine Jurgens et Marie-Antoinette Fleury, Paris, Presses universitaires de France, 1960, p. 250 (instrument de recherche imprimé dématérialisé dont la version intégrale est accessible en ligne par la rubrique 'Autres instruments de recherche', voir contexte dans le Plan d’orientation général - Notaires de Paris, guides thématiques du Minutier).
      cession; Paradis (rue de); Rancé, Armand Jean de (1626-1700); Albon, Antoine d'; Bourdeilles, Charles de
  - Minutes. 1654, juillet - 1654, décembre, juillet 1654 - décembre 1654; MC/ET/XIV/74/B
    ET/XIV/74 bis
  - Minutes. 1655, janvier - 1655, juin, janvier 1655 - juin 1655; MC/ET/XIV/75
    - Compromis entre Gilbert-Antoine, comte d'Albon, Charlotte Le Bouthillier, son épouse, demeurant rue des Tournelles, d'une part, et Armand-Jean Le Bouthillier, abbé de Rancé, demeurant rue Royale, d'autre part, pourtant nomination d'arbitres pour régler les différends existant entre les parties à propos de successions., 27 février 1655; MC/ET/XIV/75
      accord; Tournelles (rue des); Royale (rue); Rancé, Armand Jean de (1626-1700); Le Bouthillier de Rancé, Charlotte; Albon, Antoine d'; abbé
  - Minutes. 1655, juillet - 1655, décembre, juillet 1655 - décembre 1655; MC/ET/XIV/76
  - Minutes. 1656, MC/ET/XIV/77; Document détérioré.
  - Minutes. 1657, janvier - 1657, mai, janvier 1657 - mai 1657; MC/ET/XIV/78; Document détérioré.
  - Minutes. 1657, juin - 1657, décembre, juin 1657 - décembre 1657; MC/ET/XIV/79
    - DU MESNIL (Marie) veuve de Martin MAUVAULT charron à Meillay § Testament de Marie DU MESNIL; inventaire le 10 septembre (en déficit), 9 août 1657; MC/ET/XIV/79
      inventaire; testament; Du Mesnil, Marie
  - Minutes. 1658, MC/ET/XIV/80
    - MOLÉ (Jean) Cons. du Rentes ses Conseils Pt aux enquêtes du Pt r. Saint-Cx de la Bretonnerie § Procuration à Jean de BRYE Cons. note Secr. du R. Jean MOLÉ M. Cons. de Fr. pour en son nom recevoir ce qui lui est due des 12000 £. d'augmentation de gages, 7 août 1658; MC/ET/XIV/80
      procuration; Molé, Jean
  - Minutes. 1659, MC/ET/XIV/81
    - COLLARD (M/te/) § Don. mutuelle avec Ja. GERVAISE, 1er octobre 1659; MC/ET/XIV/81
      donation; Collard, M/te/
  - Minutes. 1661, janvier - 1661, juin, janvier 1661 - juin 1661; MC/ET/XIV/82
    - LOTIN (Catherine) § Quittance à Catherine LOTIN par Ja. QUIQUEBEUX, 18 mars 1661; MC/ET/XIV/82
      quittance; Lotin, Catherine
  - Minutes. 1661, juillet - 1661, décembre, juillet 1661 - décembre 1661; MC/ET/XIV/83
  - Minutes. 1662, MC/ET/XIV/84
    - HUAULT de MONTMAGNY (Louis) § Transport; Autre le 25-8-63 (88); 21-1-68 97; 2-3-, 4 juillet 1662; MC/ET/XIV/84
      Huault de Montmagny, Louis
    - LEGRAND (Claude) § Inventaire à la requête de Claude LEGRAND, 5 septembre 1662; MC/ET/XIV/84
      inventaire; Legrand, Claude
  - Brevets. 1641 - 1654, MC/ET/XIV/85
    Brevets n° 1 à 262..
    brevet notarié
    - Obligation par Camille Savary, comte de Brèves, marquis de Maulenois, demeurant rue Chapon, et par François Augis, conseiller, secrétaire du roi et de ses finances, demeurant rue de Richelieu, envers Pierre Cherrit, dit La Pierre, maître à danser des pages de la duchesse d'Orléans, et maître joueur d'instruments à Paris, d'une somme de 1.030 livres payables en trois mois., 23 septembre 1643 - 24 mai 1644; MC/ET/XIV/85
      En marge:
      1644, 24 mai. Quittance de remboursement.
      Documents du Minutier central concernant l'histoire de la musique (1600-1650), par Madeleine Jurgens, tome II [études XI à XX, 1900 actes], Paris, Archives nationales, 1974, p. 319 (instrument de recherche imprimé dématérialisé, certaines notices sont plus détaillées dans la version intégrale accessible en ligne par la rubrique 'Autres instruments de recherche', voir contexte dans le Plan d’orientation général - Notaires de Paris, guides thématiques du Minutier).
  - Brevets. 1640 - 1663, MC/ET/XIV/86
    Brevets grossoyés.
  - Brevets. 1640 - 1663, MC/ET/XIV/87
  - Minutes. 1663, janvier - 1663, août, janvier 1663 - août 1663; MC/ET/XIV/88
    - Contrat de mariage entre Nicolas Du Buisson, gendarme ordinaire de la Reine Mère, écuyer de la marquise de Sévigné, demeurant rue du Temple, et Anne Anceaume, fille de René Anceaume, teinturier en soie, auquel signe, parmi les témoins, Marie de Rabustin-Chantal., 17 mars 1663; MC/ET/XIV/88
      Documents du Minutier central concernant l'histoire littéraire (1650-1700) [2295 actes], par Madeleine Jurgens et Marie-Antoinette Fleury, Paris, Presses universitaires de France, 1960, p. 339 (instrument de recherche imprimé dématérialisé dont la version intégrale est accessible en ligne par la rubrique 'Autres instruments de recherche', voir contexte dans le Plan d’orientation général - Notaires de Paris, guides thématiques du Minutier).
      contrat de mariage; Temple (rue du); Sévigné, Marie de Rabutin-Chantal (1626-1696, marquise de); Du Buisson, Nicolas; Anceaume, Anne; Anceaume, René; militaire du rang; teinturier blanchisseur
- Répertoire(s) de Jean LE CAT, 8 octobre 1640 - 31 octobre 1663; MC/RE/XIV/3
  - Répertoire. 1640, 8 octobre - 1663, 31 octobre, 8 octobre 1640 - 31 octobre 1663; MC/RE/XIV/3
    Informations concernant le classement et la cotation:
    Le niveau inférieur de description, quand il existe, correspond aux mentions d'actes contenues dans le répertoire. Parmi celles-ci, certaines peuvent y être décrites, de manière plus ou moins détaillée. Pour consulter l'acte proprement dit, il convient de rechercher la cote au niveau des articles (registre ou liasse) des minutes du notaire (cote de type 'MC/ET').
    - Transport: Jacques Chartemps., 01 janvier 1643; MC/RE/XIV/3
      Informations concernant le classement et la cotation du document: Attention: la cote de répertoire (de type 'MC/RE') ne permet pas de consulter la minute de l'acte. Il convient de rechercher la cote de la minute (de type 'MC/ET') au niveau des articles (registre ou liasse) de minutes du notaire.
      L'accès aux images numérisées des pages du répertoire se fait au niveau de description supérieur (' Répertoire du notaire '), rubrique ' Consulter les archives numérisées associées'.
      Origine de l’information: Dépouillement intégral des actes des notaires de Paris conservés pour l'année 1643 réalisé par Bertrand Garnier, bénévole; les actes ont été analysés d'après les répertoires ou les actes originaux (lorsqu'il n'y avait pas de répertoire).
      Date de création de la notice: 2022
    - Transport: Louis Chotart., 01 janvier 1643; MC/RE/XIV/3
    - Transport: Robert Le Vasseur., 01 janvier 1643; MC/RE/XIV/3
    - Transport: Pierre Choult., 01 janvier 1643; MC/RE/XIV/3
    - Procuration: Nicolas Parisot., 02 janvier 1643; MC/RE/XIV/3
    - Bail: Nicolas François Parisot., 02 janvier 1643; MC/RE/XIV/3
    - Bail: François Poullart., 02 janvier 1643; MC/RE/XIV/3
    - Apprentissage: Mathurin Charbonnier., 03 janvier 1643; MC/RE/XIV/3
    - Apprentissage: Michel Gabouy., 03 janvier 1643; MC/RE/XIV/3
    - Accord: Nicolas Sanson., 05 janvier 1643; MC/RE/XIV/3
    - Accord: Pierre Bauchet., 05 janvier 1643; MC/RE/XIV/3
    - Quittance: Hector Le Musnier., 05 janvier 1643; MC/RE/XIV/3
    - Quittance: N. de Guenegaud., 05 janvier 1643; MC/RE/XIV/3
    - Quittance: Philippe Musnier., 05 janvier 1643; MC/RE/XIV/3
    - Quittance: Jean Martinet., 05 janvier 1643; MC/RE/XIV/3
    - Quittance: Marquise de Breauté., 05 janvier 1643; MC/RE/XIV/3
    - Constitution: Jean-Baptiste Langlois., 08 janvier 1643; MC/RE/XIV/3
    - Constitution: Pierre Brunette., 08 janvier 1643; MC/RE/XIV/3
    - Ratification: Renée Leconte., 08 janvier 1643; MC/RE/XIV/3
    - Ratification: Pierre Thomas Bigre., 08 janvier 1643; MC/RE/XIV/3
    - Bail: Abel Patelé., 09 janvier 1643; MC/RE/XIV/3
    - Bail: Charles Desroziers., 09 janvier 1643; MC/RE/XIV/3
    - Mariage: Nicolas Boivin et Jeanne Viart., 11 janvier 1643; MC/RE/XIV/3
    - Transport: Paul Danquechin., 13 janvier 1643; MC/RE/XIV/3
    - Transport: Hugues Leconte., 13 janvier 1643; MC/RE/XIV/3
    - Transport: François Dumans., 14 janvier 1643; MC/RE/XIV/3
    - Transport: Georges Robillart., 14 janvier 1643; MC/RE/XIV/3
    - Déclaration: Georges Robillart., 14 janvier 1643; MC/RE/XIV/3
    - Déclaration: Marin Regimbert., 14 janvier 1643; MC/RE/XIV/3
    - Quittance: Georges Robillart., 15 janvier 1643; MC/RE/XIV/3
    - Quittance: N. de Fieubet., 15 janvier 1643; MC/RE/XIV/3
    - Bail: Marie Berthelemy., 17 janvier 1643; MC/RE/XIV/3
    - Bail: Anne Barrot., 17 janvier 1643; MC/RE/XIV/3
    - Quittance: Hiérosme Besche., 17 janvier 1643; MC/RE/XIV/3
    - Quittance: Le comte de Brenes., 17 janvier 1643; MC/RE/XIV/3
    - Quittance: Henri Alvares., 24 janvier 1643; MC/RE/XIV/3
    - Quittance: Michel Angot., 24 janvier 1643; MC/RE/XIV/3
    - Vente: Olivier Augier., 24 janvier 1643; MC/RE/XIV/3
    - Vente: Jean Decreil., 24 janvier 1643; MC/RE/XIV/3
    - Mariage: Pierre Creus ? et Gabrielle Poileu ?., 25 janvier 1643; MC/RE/XIV/3
    - Quittance: Jacques Dijon., 26 janvier 1643; MC/RE/XIV/3
    - Quittance: Jean Prevost., 26 janvier 1643; MC/RE/XIV/3
    - Quittance: François Sagot., 29 janvier 1643; MC/RE/XIV/3
    - Quittance: Michel Contant., 29 janvier 1643; MC/RE/XIV/3
    - Vente: Pierre Merault., 29 janvier 1643; MC/RE/XIV/3
    - Vente: Marguerite Glue., 29 janvier 1643; MC/RE/XIV/3
    - Bail: Marie Boullanger., 30 janvier 1643; MC/RE/XIV/3
    - Bail: Jacques de Geresme., 24 janvier 1643; MC/RE/XIV/3
    - Quittance: Magdelaine Larcher., 07 février 1643; MC/RE/XIV/3
    - Quittance: François de Laubespin., 07 février 1643; MC/RE/XIV/3
    - Constitution: Pierre Duclos., 07 février 1643; MC/RE/XIV/3
    - Constitution: Marc Boure., 07 février 1643; MC/RE/XIV/3
    - Transport: Germain Courtin., 08 février 1643; MC/RE/XIV/3
    - Transport: Antoine Deleule., 08 février 1643; MC/RE/XIV/3
    - Transport: Jacques Bontemps., 07 février 1643; MC/RE/XIV/3
    - Transport: Robert Le Vasseur., 07 février 1643; MC/RE/XIV/3
    - Transport: Jacques Bontemps., 09 février 1643; MC/RE/XIV/3
    - Transport: Robert Le Vasseur., 09 février 1643; MC/RE/XIV/3
    - Echange: Jean Pethureau., 09 février 1643; MC/RE/XIV/3
    - Echange: Philippe Faussin., 09 février 1643; MC/RE/XIV/3
    - Apprentissage: Théodore Gaultier., 11 février 1643; MC/RE/XIV/3
    - Apprentissage: Pierre Chambrier., 11 février 1643; MC/RE/XIV/3
    - Déclaration: Robert Le Vasseur., 07 février 1643; MC/RE/XIV/3
    - Déclaration: Martin Regimbert., 07 février 1643; MC/RE/XIV/3
    - Bail: Gédéon Vallemont., 11 février 1643; MC/RE/XIV/3
    - Bail: François Marin., 11 février 1643; MC/RE/XIV/3
    - Vente: Claude Mallet., 13 février 1643; MC/RE/XIV/3
    - Vente: Louis Briois., 13 février 1643; MC/RE/XIV/3
    - Transport: Nicolas Le Camus., 13 février 1643; MC/RE/XIV/3
    - Transport: Antoine Deleule., 13 février 1643; MC/RE/XIV/3
    - Vente: Bon Chevalier., 16 février 1643; MC/RE/XIV/3
    - Vente: Robert Louvet., 16 février 1643; MC/RE/XIV/3
    - Obligation: Jean Denivrat ?., 16 février 1643; MC/RE/XIV/3
    - Obligation: Jacques Le Vasseur., 16 février 1643; MC/RE/XIV/3
    - Transport: Robert Frande ?., 23 février 1643; MC/RE/XIV/3
    - Transport: Jean Trotin., 23 février 1643; MC/RE/XIV/3
    - Transport: Jacques Bontemps., 25 février 1643; MC/RE/XIV/3
    - Transport: Antoine Deleule., 25 février 1643; MC/RE/XIV/3
    - Transaction: N. Passavant., 26 février 1643; MC/RE/XIV/3
    - Transaction: N. Guerin., 26 février 1643; MC/RE/XIV/3
    - Quittance: Le comte de Brenes., 27 février 1643; MC/RE/XIV/3
    - Quittance: Lencome ? Musnier., 27 février 1643; MC/RE/XIV/3
    - Constitution: Guillaume Briconnet., 27 février 1643; MC/RE/XIV/3
    - Constitution: Marie Le Febure., 27 février 1643; MC/RE/XIV/3
    - Quittance: Guillaume Briçonnet., 27 février 1643; MC/RE/XIV/3
    - Quittance: Jacques de Valiquierville., 27 février 1643; MC/RE/XIV/3
    - Indemnité: Jacques de Valiquierville., 27 février 1643; MC/RE/XIV/3
    - Indemnité: Guillaume Briçonnet., 27 février 1643; MC/RE/XIV/3
    - Convention: François Parisot., 27 février 1643; MC/RE/XIV/3
    - Convention: La comtesse de Praslin., 27 février 1643; MC/RE/XIV/3
    - Quittance: Le comte de Brenes., 04 mars 1643; MC/RE/XIV/3
    - Quittance: Laurent Musnier., 04 mars 1643; MC/RE/XIV/3
    - Bail: Claude de Fiesque., 05 mars 1643; MC/RE/XIV/3
    - Bail: Antoine Pré., 05 mars 1643; MC/RE/XIV/3
    - Quittance: Antoine Deleule., 06 mars 1643; MC/RE/XIV/3
    - Quittance: N. de Guenegaud., 06 mars 1643; MC/RE/XIV/3
    - Obligation: Charles Tambonneau., 06 mars 1643; MC/RE/XIV/3
    - Obligation: Pierre Baroneil., 06 mars 1643; MC/RE/XIV/3
    - Bail: Denis Marin., 07 mars 1643; MC/RE/XIV/3
    - Bail: Henri Groulart., 07 mars 1643; MC/RE/XIV/3
    - Quittance: Charlotte de Flavigny., 08 mars 1643; MC/RE/XIV/3
    - Quittance: Charles Pieromet., 08 mars 1643; MC/RE/XIV/3
    - Quittance: Jacques Destampes., 08 mars 1643; MC/RE/XIV/3
    - Quittance: François Parisot., 08 mars 1643; MC/RE/XIV/3
    - Transport: Françoise Seigneir., 09 mars 1643; MC/RE/XIV/3
    - Transport: François Parisot., 09 mars 1643; MC/RE/XIV/3
    - Apprentissage: Charles Leconte., 10 mars 1643; MC/RE/XIV/3
    - Apprentissage: Philippe Petit., 10 mars 1643; MC/RE/XIV/3
    - Vente: Jean Deniset., 10 mars 1643; MC/RE/XIV/3
    - Vente: Jacques Duboucher., 10 mars 1643; MC/RE/XIV/3
    - Apprentissage: François Bichebois., 11 mars 1643; MC/RE/XIV/3
    - Apprentissage: Denis Bouquillon., 11 mars 1643; MC/RE/XIV/3
    - Quittance: Le comte de Brenes., 13 mars 1643; MC/RE/XIV/3
    - Quittance: François de Servient., 13 mars 1643; MC/RE/XIV/3
    - Bail: Jeanne Bauyn., 15 mars 1643; MC/RE/XIV/3
    - Bail: Marie Gilbert., 15 mars 1643; MC/RE/XIV/3